臺灣新北地方法院刑事判決
111年度審交訴字第185號
公  訴  人  臺灣新北地方檢察署檢察官
被      告  湛毓平




上列被告因過失致死案件，經檢察官提起公訴（111年度偵字第2
1781號），被告於本院準備程序中就被訴事實為有罪之陳述，經
本院合議庭裁定由受命法官獨任進行簡式審判程序，判決如下：
    主  文
湛毓平因過失致人於死，處有期徒刑捌月。緩刑貳年。
    事  實
一、湛毓平（所涉肇事逃逸罪嫌部分，另經不起訴處分）考領有
    小型車職業駕駛執照，於民國111年3月14日10時42分許，駕
    駛車牌號碼00-000號營業小貨車，沿新北市土城區中央路1
    段（中線車道）往板橋方向行駛，行經新北市○○區○○路0段0
    0號前時，本應注意車前狀況及兩車並行之間隔，隨時採取
    必要之安全措施，且汽車在同向二車道以上之道路行駛，變
    換車道時，應讓直行車先行，並注意安全距離，及超車時，
    應顯示左方向燈並於前車左側保持半公尺以上之間隔超過，
    行至安全距離後，再顯示右方向燈駛入原行路線，而依當時
    天候晴、日間自然光線、柏油路面乾燥、無缺陷、無障礙物
    、視距良好，並無不能注意之情事，竟疏未注意而於超車時
    未與前車保持適當之安全距離及併行間隔，且於超車之際持
    續偏右行駛，逕自中線車道變換切入至外線車道，因而不慎
    擦撞同向右前方陳正勝騎乘之車牌號碼000-0000號普通重型
    機車，致陳正勝人車倒地，陳正勝所騎機車並向右前方滑行
    撞上停靠在路邊由王水和（所涉過失致死罪嫌部分，另經不
    起訴處分）駕駛之車牌號碼000-0000號自用小貨車，陳正勝
    因而受有顱內出血併發腦幹衰竭之傷害，經送往亞東紀念醫
    院急救後，仍於111年3月16日12時50分許，因上開傷害導致
    神經性休克死亡。
二、案經陳正勝之子陳竣瀚訴由新北市政府警察局土城分局報告
    臺灣新北地方檢察署檢察官偵查起訴。
    理  由
壹、程序方面：
    本件被告湛毓平所犯係死刑、無期徒刑、最輕本刑為3年以
    上有期徒刑以外之罪，其於準備程序中就被訴事實為有罪之
    陳述，經法官告知簡式審判程序之旨，並聽取公訴人及被告
    之意見後，依刑事訴訟法第273條之1第1項規定，由本院合
    議庭裁定由受命法官獨任進行簡式審判程序，且依刑事訴訟
    法第273條之2及第159條第2項規定，不適用傳聞法則有關限
    制證據能力之相關規定，合先敘明。
貳、實體方面：
一、上揭犯罪事實，業據被告湛毓平於偵查中、本院準備程序及
    審理時均坦承不諱，核與告訴人陳竣瀚於警詢時及偵查中之
    指訴、證人王水和於警詢時之證述相符，並有道路交通事故
    現場圖、道路交通事故調查報告表㈠、㈡各1份、道路交通事
    故照片41張、行車紀錄器錄影畫面截圖照片9張、路口監視
    器錄影畫面截圖照片9張、汽車駕駛資料2紙、車輛詳細資料
    報表3紙、機車駕駛資料1紙、臺灣新北地方檢察署勘驗筆錄
    1份、行車紀錄器及路口監視器錄影畫面檔案光碟附卷可稽
    （見111年度偵字第21781號偵查卷第20至22、24至37、57至
    64、78至86頁）；而被害人陳正勝因本件交通事故，受有顱
    內出血併發腦幹衰竭之傷害，經送往亞東紀念醫院急救後，
    仍於111年3月16日12時50分許，因上開傷害導致神經休克死
    亡一情，亦有亞東紀念醫院診斷證明書（乙種）1紙、相驗
    照片80張、臺灣新北地方檢察署相驗屍體證明書1紙、檢驗
    報告書1份在卷可佐（見111年度偵字第21781號偵查卷第11
    、37至57頁、111年度相字第375號相驗卷第143至155頁），
    上開事實自堪認定。
二、按汽車行駛時，駕駛人應注意車前狀況及兩車並行之間隔，
    並隨時採取必要之安全措施；汽車在同向二車道以上之道路
    行駛，變換車道時，應讓直行車先行，並注意安全距離；汽
    車超車時，應顯示左方向燈並於前車左側保持半公尺以上之
    間隔超過，行至安全距離後，再顯示右方向燈駛入原行路線
    ，道路交通安全規則第94條第3項、第98條第1項第6款、第1
    01條第1項第5款分別定有明文。案發當時，被告為具有通常
    智識、心智正常且考領有小型車職業駕駛執照之成年人，對
    於上開交通規則不容諉為不知，而觀諸前揭卷附道路交通事
    故調查報告表㈠所載，案發當時天候晴、日間自然光線、柏
    油路面乾燥無缺陷、無障礙物、視距良好等情，足見被告並
    無不能注意之情事，於超車時疏未與前車保持適當之安全距
    離及併行間隔，且於超車之際持續偏右行駛，逕自中線車道
    變換切入至外線車道，因而不慎擦撞被害人機車，被告之駕
    駛行為具有過失，至為灼然。又被告之過失行為與被害人之
    死亡結果間，具有相當因果關係，亦可認定。綜上所述，足
    認被告前揭任意性自白核與事實相符，應可採為認定事實之
    依據。從而，本案事證已臻明確，被告犯行堪予認定，應依
    法論科。
三、論罪科刑：
  ㈠核被告所為，係犯刑法第276條之過失致死罪。　　
  ㈡爰審酌被告駕駛營業小貨車參與道路交通，本應小心謹慎以
    維自身及他人之安全，於超車時疏未與前車保持適當之安全
    距離及併行間隔，且於超車之際持續偏右行駛，逕自中線車
    道變換切入至外線車道而肇事，肇致被害人死亡之結果，對
    被害人家屬造成無可彌補之傷害，惟念其犯後坦承犯行，並
    與被害人家屬達成調解，且賠償完畢，而取得被害人家屬之
    諒解，此業據告訴人陳竣瀚於本院審理中陳述明確，並有新
    北市板橋區調解委員會調解書1份在卷可憑，無前科之素行
    ，有臺灣高等法院被告前案紀錄表1份附卷可稽，並兼衡其
    過失程度、於本院審理中自陳高職畢業之智識程度、目前從
    事快遞工作、需撫養母親之生活狀況等一切情狀，量處如主
    文所示之刑，以資懲儆。
　㈢末查，被告前未曾因故意犯罪受有期徒刑以上刑之宣告，有
    臺灣高等法院被告前案紀錄表1份在卷可參，其因一時疏失
    ，致罹刑章，犯後已坦承犯行，並與被害人家屬達成和解，
    且賠償完畢，已如前述，堪認被告已盡力修復其犯罪所造成
    之損害，信其經此偵審程序及科刑教訓後，應知所警惕，當
    無再犯之虞，是本院認前開所宣告之刑，以暫不執行為適當
    ，爰依刑法第74條第1項第1款規定，併予宣告緩刑2年，以
    啟自新。
據上論斷，應依刑事訴訟法第273條之1第1項、第299條第1項前
段，刑法第276條、第74條第1項第1款，刑法施行法第1條之1第1
項，判決如主文。
本案經檢察官黃冠傑提起公訴，經檢察官高智美到庭執行職務。
中　　華　　民　　國　　111 　年　　11　　月　　30　　日
                  刑事第二十五庭  法  官      曾淑娟
上列正本證明與原本無異。
如不服本判決，應於判決送達後20日內敘明上訴理由，向本院提
出上訴狀（應附繕本），上訴於臺灣高等法院。其未敘述上訴理
由者，應於上訴期間屆滿後20日內向本院補提理由書「切勿逕送
上級法院」。
                                  書記官      王若安 
中　　華　　民　　國　　111 　年　　12　　月　　1 　　日
附錄本案論罪科刑法條全文：
中華民國刑法第276條
因過失致人於死者，處5年以下有期徒刑、拘役或50萬元以下罰
金。